---
title: "R Notebook"
output:
  html_document:
    df_print: paged
---

# Regressão Logística
```{r}
require(knitr)
```

```{r}
# Load the textbook R package
require(ISLR)
# Load in the credit data
attach(Default)
```
```{r}
str(Default)
```
```{r}
tmp <- table(default)
(tmp[[2]]/tmp[[1]])*100
```
```{r}
library(ggplot2);
library(gridExtra)
```

```{r}
x <- qplot(x=balance, y=income, color=default, shape=default, geom='point')+scale_shape(solid=FALSE)
y <- qplot(x=default, y=balance, fill=default, geom='boxplot')+guides(fill=FALSE)
z <- qplot(x=default, y=income, fill=default, geom='boxplot')+guides(fill=FALSE)
# Plot
x
```
### Neste gráfico é possivel perceber que o "balance" tem o maior peso em relação ao "default", a partir de 1500 as pessoas tendem a não pagar. Enquanto o "income" afeta levemente o resultado dos inadimplentes, dado que quanto maior a renda as pessoas tendem a pagar mais, conforme observada a concentração maior de "default.yes" na faixa de 20000 "Income".

```{r}
grid.arrange(y, z, nrow=1)
```
# Modelo Basico

```{r}
logit <- glm(default ~ balance, data=Default, family='binomial')
summary(logit)

```
 
### B1 = 0,005. Significa que o saldo está associado a um aumento na probabilidade de "default".Especificamente, um aumento de uma unidade no saldo aumenta as chances de "default" em 0,0055 unidades.

# Variáveis categóricas

```{r}
# Create a new dummy variable for students
Default$studentD <- 0
Default$studentD[Default$student=="Yes"] <- 1

logit <- glm(default ~ studentD, data=Default, family='binomial')
summary(logit)

```
### Conclui que estudantes tem mais chance de "default".

# Regressão Logística Multipla

```{r}
logit <- glm(default ~ income + balance + studentD, family='binomial', data=Default)
summary(logit)

```
### Quanto é feita a análise multipla, os estudantes tendem terem o "Default" menor que os não estudantes. (?)

## Logistic Regression for > 2 Response Classes
# Example 1: College Admissions

```{r}
library(ISLR)
str(Smarket)
```
# Correlação menos a variável de direção:
```{r}
cor(Smarket[,-9])
```

### Observamos que não existe correlação entre os "lags" e a variável "Today", entretando há alta correlação entre "Volume" e "Year", indicando que o volume aumenta com o tempo

```{r}
attach(Smarket)
plot(Volume)
```
#Divisão entre treino e teste para regressão logistica

```{r}
# Split data into testing and training
train<-Smarket[Year<2005,]
test<-Smarket[Year==2005,]
```
```{r}
library(caret)
```
# Criação do modelo
```{r}
logit <- glm(Direction ~ Lag1+Lag2+Lag3, family='binomial', data=train)
summary(logit)
```
# Teste do modelo

```{r}
test.probs <-predict(logit, test, type='response')
pred.logit <- rep('Down',length(test.probs))
pred.logit[test.probs>=0.5] <- 'Up'

table(pred.logit, test$Direction)
```
```{r}
confusionMatrix(table(test$Direction, pred.logit)) 
```

```{r}
modelFit<- train(Direction~Lag1+Lag2+Lag3, method='glm',preProcess=c('scale', 'center'), data=train, family=binomial(link='logit'))

summary(modelFit)
```
```{r}
confusionMatrix(test$Direction, predict(modelFit, test))
```
## Precisão geral de 59%, 78% de precisão em dias 'Up'. Os modelos defasados do mercado de ações não são o melhor indicador de desempenho.

