---
title: "Using tidymodels to Predict Health Insurance Cost"
output:
  html_document:
    df_print: paged
---

## Importação das Bibliotecas
```{r}
library(tidyverse)
library(tidymodels)
library(data.table)
library(skimr)
library(GGally)
library(kknn)
```

# Lendo o Dataset
```{r}
download.file("https://raw.githubusercontent.com/stedy/Machine-Learning-with-R-datasets/master/insurance.csv", 
              "insurance.csv")
insur_dt <- fread("insurance.csv")
```
# Colunas do dataset
```{r}
insur_dt %>% colnames()
```
# Descrição estatística da coluna "age" (idade)
```{r}
insur_dt$age %>% summary()
```

# Distribuição referente à coluna "sex" (sexo)
```{r}
insur_dt$sex %>% table()
```
# Descrição estatística da coluna "bmi" (Índice  de massa corporal)
```{r}
insur_dt$bmi %>% summary()
```
# Distribuição referente à coluna "smoker" (fumante)
```{r}
insur_dt$smoker %>% table()
```

# Descrição estatística da coluna "charges" (valor do seguro)
```{r}
insur_dt$charges %>% summary()
```
# Análise Exploratória de dados

```{r}
skimr::skim(insur_dt)
```
# Distribuição da tabela "children" (Numero de filhos)
```{r}
table(insur_dt$children)
```

## Utilização do pacote GGally, que facilita o processo de EDA gerando automaticamente ggplots com as variáveis do dataframe.

```{r}
options(repr.plot.width=15, repr.plot.height = 10)
insur_dt %>%
    select(age, bmi, children, smoker, region, charges) %>%
    GGally::ggpairs(mapping = aes(color = region))
```

# Mapa de relacionamento entre idade e valores de seguro pelas 4 regiões.

```{r}
insur_dt %>% ggplot(aes(color = region)) + facet_wrap(~ region)+
  geom_point(mapping = aes(x = age, y = charges))
```

## É possivel analisar que o preço fica próximo à linha do eixo X, aumentando levemente com a idade.

# Vamos para o fator que provavelmente mais irá impactar na cobertura do seguro de saúde: Smoker(fumante).
```{r}
insur_dt %>%
    select(smoker, bmi, charges) %>%
    ggplot(aes(color = smoker)) +
    geom_point(mapping = aes(x = bmi, y = charges))
```

## É possivel observar uma diferença marcante do preço dos que fumam para os que não fumam e tende a aumentar mais ainda em relação ao peso.

# Plot do peso em relação ao custo, evidênciando a faixa etária

```{r}
insur_dt$age_bins <- cut(insur_dt$age,
                breaks = c(18,20,30,40,50,60,70,80,90),
                include.lowest = TRUE,
                right = TRUE)
insur_dt %>%
    select(bmi, charges, sex, age_bins) %>%
    ggplot(aes(color = age_bins)) +
    geom_point(mapping = aes(x = bmi, y = charges))

```


## É nítido que a idade impacta fortemente no valor, porém não parece interagir com o "bmi" ou "smoker", isso significa que a idade afeta o valor independentemente.

# Análise dos filhos.
```{r}
insur_dt %>%
    select(children, charges, sex) %>%
    ggplot(aes(x = children, y = charges, group = children)) +
    geom_boxplot(outlier.alpha = 0.5, aes(fill = children)) +
    theme(legend.position = "none")

```


## A quantidade de filhos não afeta o valor significantemente.

# Criação do Modelo

### Primeiro é feita a divisão train/test, estratificando a coluna "smoker" por questões de equilibrio. "?"

```{r}
set.seed(123)
insur_split <- initial_split(insur_dt, strata = smoker)
insur_train <- training(insur_split)
insur_test <- testing(insur_split)
# we are going to do data processing and feature engineering with recipes
# below, we are going to predict charges using everything else(".")
insur_rec <- recipe(charges ~ bmi + age + smoker, data = insur_train) %>%
    step_dummy(all_nominal()) %>% #Criação de dummies para variáveis categóricas.
    step_normalize(all_numeric(), -all_outcomes()) %>% #Normalização dos dados
    step_interact(terms = ~ bmi:smoker_yes) #Termo de interação bmi e smoker_yes "?"
test_proc <- insur_rec %>% prep() %>% bake(new_data = insur_test)
```

# KNN - k-Nearest Neighbors

```{r}

knn_spec <- nearest_neighbor(neighbors = 10) %>%
    set_engine("kknn") %>%
    set_mode("regression")
knn_fit <- knn_spec %>%
    fit(charges ~ age + bmi + smoker_yes + bmi_x_smoker_yes,
        data = juice(insur_rec %>% prep()))
## Warning: partial match of 'object' to 'objects'
## Warning: partial match of 'object' to 'objects'
insur_wf <- workflow() %>%
    add_recipe(insur_rec) %>%
    add_model(knn_spec)

```
# Avaliação do modelo

```{r}
insur_cv <- vfold_cv(insur_train, prop = 0.9)

insur_rsmpl <- fit_resamples(insur_wf,
                           insur_cv,
                           control = control_resamples(save_pred = TRUE))
```


```{r}
insur_rsmpl %>% collect_metrics()
```
### RMSE (root-mean-square error) Quer dizer que as previsões variam dos valores observador por uma medida absoluta de 4.945.

### RSQ(R²) Sugere que a regressão tem um ajuste de ~82%.

# Demonstração do ajuste de regressão em uma linha:

```{r}
insur_rsmpl %>%
    unnest(.predictions) %>%
    ggplot(aes(charges, .pred, color = id)) + 
    geom_abline(lty = 2, color = "gray80", size = 1.5) + 
    geom_point(alpha = 0.5) + 
    theme(legend.position = "none")
```


# Aplicação do Modelo aos dados de teste definidos anteriormente.

```{r}
insur_test_res <- predict(knn_fit, new_data = test_proc %>% select(-charges))
## Warning: partial match of 'fit' to 'fitted.values'
insur_test_res <- bind_cols(insur_test_res, insur_test %>% select(charges))
insur_test_res

```
```{r}
ggplot(insur_test_res, aes(x = charges, y = .pred)) +
  # Create a diagonal line:
  geom_abline(lty = 2) +
  geom_point(alpha = 0.5) +
  labs(y = "Predicted Charges", x = "Charges") +
  # Scale and size the x- and y-axis uniformly:
  coord_obs_pred()
```


# Comparação:
```{r}
rmse(insur_test_res, truth = charges, estimate = .pred)

insur_rsmpl %>% 
    collect_metrics()
```
### O RMSE Gerado pelos dados de teste é insignificantemente diferente daquele gerado pelo modelo KNN. Significa que o modelo pode reproduzir previsões de forma confiável.

# Regressão Linear

```{r}
lm_spec <- linear_reg() %>% 
    set_engine("lm")
lm_fit <- lm_spec %>%
    fit(charges ~ age + bmi + smoker_yes + bmi_x_smoker_yes,
        data = juice(insur_rec %>% prep()))
## Warning: partial match of 'object' to 'objects'
## Warning: partial match of 'object' to 'objects'
insur_lm_wf <- workflow() %>%
    add_recipe(insur_rec) %>%
    add_model(lm_spec)
```

# Validação do modelo
```{r}
insur_lm_rsmpl <- fit_resamples(insur_lm_wf,
                           insur_cv,
                           control = control_resamples(save_pred = TRUE))

insur_lm_rsmpl %>% 
    collect_metrics()

insur_rsmpl %>% 
    collect_metrics()

```
## Comparando os dois modelos é possivel observar que o de regressão linear é ainda melhor que o KNN, tanto em RMSE quanto em R².

```{r}
insur_test_lm_res <- predict(lm_fit, new_data = test_proc %>% select(-charges))
insur_test_lm_res <- bind_cols(insur_test_lm_res, insur_test %>% select(charges))
insur_test_lm_res
```
## Visualização gráfica da regressão linear
```{r}
ggplot(insur_test_lm_res, aes(x = charges, y = .pred)) +
  # Create a diagonal line:
  geom_abline(lty = 2) +
  geom_point(alpha = 0.5) +
  labs(y = "Predicted Charges", x = "Charges") +
  # Scale and size the x- and y-axis uniformly:
  coord_obs_pred()
```


# Comparação entre os dois métodos:
```{r}
combind_dt <- mutate(insur_test_lm_res,
      lm_pred = .pred,
      charges = charges
      ) %>% select(-.pred) %>%
    add_column(knn_pred = insur_test_res$.pred)
ggplot(combind_dt, aes(x = charges)) +
    geom_line(aes(y = knn_pred, color = "kNN Fit"), size = 1) +
    geom_line(aes(y = lm_pred, color = "lm Fit"), size = 1) +
    geom_point(aes(y = knn_pred, alpha = 0.5), color = "#F99E9E") +
    geom_point(aes(y = lm_pred, alpha = 0.5), color = "#809BF4") +
    geom_abline(size = 0.5, linetype = "dashed") +
    xlab('Charges') +
    ylab('Predicted Charges') +
    guides(alpha = FALSE)
```


